# 原制度下政府补助转换准则后的列示问题

提问人：花城小北 时间：2016-08-23 10:51:13
陈版：原制度下政府补助用于技术改造、技术研究时产生的资本公积，在新旧制度转换的时候，转入资本公积-原制度转入科目核算， 2014 年 7 月 1 日修订了《企业会计准则第 30 号—财务报表列报》增设了其他综合收益科目，那么原制度下政府补助用于技术改造、技术研究时产生的资本公积应该怎样列示，资本公积-原制度转入还是其他综合收益-其他？又或者是其他处理方式？瑞华研究（2010-2014）-根据 2014 年新修订准则修改版问题2-2-8中的举例也看了，还是不是太明白。新三板、IPO对此是否也有相关要求？
瑞华研究（2010-2014）-根据 2014 年新修订准则修改版，问题2-2-8（新企业会计准则首次执行日之前收到政府补助，新企业会计准则首次执行日之后收政府补助文件相关账务处理问题）中列示如下： 1 、 2008 年原《企业会计制度》下的处理 在原《企业会计制度》下，税收减免与返还、政府补贴、财政拨款的会计处理，应遵循《企业会计制度》、财会函[2000]30号文《关于股份有限公司税收返还等有关会计处理的复函》等相关会计制度的规定。其中，如果政府补贴批准文件明确该补贴由公司全体股东享有，属于国家财政扶持领域而给予的补贴，公司在实际收到时，计入补贴收入；如果财政拨款批准文件明确该拨款具有专门用途，如用于技术改造、技术研究等，在该项拨款实际到位时应作为“专项应付款”核算，在项目完成后，应将其形成的资产转入固定资产，同时相应拨款转入资本公积。 2 、新企业会计准则下的处理 根据《企业会计准则第 16 号——政府补助》的规定，政府补助分为与资产相关的政府补助和与收益相关的政府补助。其中，与资产相关的政府补助，应当确认为递延收益，并在相关资产使用寿命内平均分配，计入当期损益（营业外收入）。相关资产在使用寿命结束前被出售、转让、报废或发生毁损的，应将尚未分配的递延收益余额一次性转入资产处置当期的损益。 关于新旧会计准则转换时的衔接问题，根据《企业会计准则第 38 号——首次执行企业会计准则》及其应用指南的规定，在新企业会计准则的首次执行日，对政府补助的会计处理采用未来适用法进行衔接处理，对以前年度原先在《企业会计制度》框架下对政府补助资金的会计处理不作追溯调整。首次执行日之后企业取得的政府补助，应当按照政府补助准则的规定进行会计处理。

回答人：chenyiwei
对于“原制度资本公积转入”这个明细科目，应分析其具体内容来确定其在财务报表中的列报方式。属于已实现的资本公积的部分，应继续在“资本公积”中核算及列报，包括你提到的原制度下由政府拨款形成的资本公积也属于这一类。 由于现行准则对其他综合收益的范围采用正向列举的方式指定，因此只有确定属于其他综合收益的正向列举项目范围内的“原制度转入”资本公积项目（如权益法下在被投资方的其他综合收益中所占份额）才会在新准则下作为“其他综合收益”的一部分列报。